最高法院民事裁定                              八十八年度台上字第二四三○號
    上  訴  人  甲○○
    被 上訴 人  乙○○
    訴訟代理人  何永福律師
右當事人間請求損害賠償事件，上訴人對於中華民國八十七年十一月二十三日台灣高
等法院台南分院第二審判決（八十七年度重上字第四八號），提起上訴，本院裁定如
左：
    主  文
上訴駁回。
第三審訴訟費用由上訴人負擔。
    理  由
按對於第二審判決上訴，非以其違背法令為理由，不得為之。民事訴訟法第四百六十
七條定有明文。依同法第四百六十八條規定，判決不適用法規或適用不當者，為違背
法令。而判決有同法第四百六十九條所列各款情形之一者，為當然違背法令。是當事
人提起上訴，如依民事訴訟法第四百六十八條規定，以第二審判決有不適用法規或適
用法規不當為理由時，其上訴狀或理由書應有具體之指摘，並揭示該法規之條項或其
內容。若係成文法以外之法則，應揭示該法則之旨趣。倘為司法院解釋、或本院之判
例，則應揭示該判解之字號或其內容。如以民事訴訟法第四百六十九條所列各款情形
為理由時，其上訴狀或理由書，應揭示合於該條款之事實。上訴狀或理由書如未依此
項方法表明，或其所表明者，顯與上開法條規定之情形不相合時，即難認為已對第二
審判決之違背法令有具體之指摘，其上訴自難認為合法。本件上訴人起訴主張，被上
訴人向上訴人詐騙，使上訴人將新台幣（下同）一千萬元借與訴外人錦輪工業股份有
限公司及泰鋁工業股份有限公司（二家公司為關係企業），其後該二家公司倒閉，負
責人潛逃國外，上訴人受有六百九十萬一千五百五十六元之損害（已另受償三百零九
萬八千四百四十四元），上訴人依侵權行為之法律關係，請求被上訴人賠償六百九十
萬一千五百五十六元及法定遲延利息。原審依調查證據而為辯論之結果，認定一千萬
元係上訴人自行借與上開關係企業，被上訴人並無詐騙上訴人之行為，因而為上訴人
敗訴之判決。上訴人對第二審判決提起上訴，雖以該判決違背法令為由，惟核其上訴
理由狀所載內容，係就原審取捨證據、認定事實之職權行使，指摘其為不當，並就原
審已論斷者，泛言未論斷，而非具體表明合於不適用法規、適用法規不當、或民事訴
訟法第四百六十九條所列各款之情形，難認對該判決之如何違背法令已有具體之指摘
。依首揭說明，應認其上訴為不合法。
據上論結，本件上訴為不合法。依民事訴訟法第四百八十一條、第四百四十四條第一
項、第九十五條、第七十八條，裁定如主文。
中      華      民      國    八十八    年      十      月     十五     日
                              最高法院民事第二庭
                                  審判長法官  曾  桂  香
                                        法官  劉  延  村
                                        法官  徐  璧  湖
                                        法官  劉  福  聲
                                        法官  黃  秀  得
      右正本證明與原本無異
                                              書  記  官
中      華      民      國    八十八    年      十      月    二十八    日
